# 新租赁准则中免去租金的问题

提问人：青 枫 666 时间：2022-02-14 23:35:33
救助，企业今年应用新租赁准则确认了使用权资产，租金预付。在 2 月份对方由于疫情原因给企业免了 1 个月的租金，在 4 、 5 月份租金减半，请问是否需要重新计算租赁负债和使用权资产，需要的话，该如何重新计量呢？是否有简化方法来处理？

回答人：chenyiwei
如果租金减让仅发生在 2020 年、 2021 年至 2022 年上半年，则可考虑是否适用《新冠肺炎疫情相关租金减让会计处理规定》（财会[2020]10号）、《财政部关于调整《新冠肺炎疫情相关租金减让会计处理规定》适用范围的通知》（财会[2021]9号）中规定的简化处理方式。